【裁判字號】    99,易,409
【裁判日期】    991020
【裁判案由】    恐嚇等
【裁判全文】
臺灣宜蘭地方法院刑事判決               99年度易字第409號
公  訴  人  臺灣宜蘭地方法院檢察署檢察官
被      告  乙○○
上列被告因恐嚇案件，經檢察官提起公訴（99年度偵字第732號
），本院判決如下：
    主  文
乙○○無罪。
    理  由
一、公訴意旨略以：被告乙○○與案外人丙○○及綽號「小宇」
    之成年男子，分乘2輛機車，於民國98年9月20日上午9時7分
    許，前往上開處所，欲找甲○○，因甲○○不在家，被告乙○○即以言語恐嚇甲○○之母丁○○稱：「那就放火把機車
    燒掉」等語，致丁○○心生畏懼，因認被告乙○○涉犯刑法
    第305條之恐嚇危害安全罪嫌。
二、公訴人認被告涉犯上開犯行，無非係以：(1)證人丙○○證稱
    ：乙○○在唸放火燒等語、(2)證人丁○○證稱：伊當場聽到
    丙○○說伊住處車子好幾輛，乙○○就跟著講就放火把機車
    燒掉之事實、(3)監視錄影光碟及監視錄影畫面足證被告及丙○○前往丁○○住處之事實等，為其論據。
三、按犯罪事實，應依證據認定之，無證據不得認定犯罪事實；
    又不能證明被告犯罪或其行為不罰者，應諭知無罪之判決，
    刑事訴訟法第154條第2項、第301零1條第1項分別定有明文
    。再按刑法第305條之恐嚇罪，所稱以加害生命、身體、自
    由、名譽、財產之事，恐嚇他人者，係指以使人生畏怖心為
    目的，而通知將加惡害之旨於被害人而言。若僅在外揚言加
    害，並未對於被害人為惡害之通知，尚難構成本罪，最高法
    院32年台上字第751號亦著有判例可參。
四、訊據被告乙○○固供承伊有與丙○○及綽號「小宇」之成年
    男子，分乘2輛機車，於98年9月20日上午9時7分許，前往宜
    蘭縣員山鄉○○路○段180巷15號之2，欲找甲○○，但甲○○不在家，後來伊有說「放火燒」之事實，惟堅決否認有恐
    嚇丁○○之意，辯稱：伊講「放火燒」的時候，丁○○還沒
    有出來，伊不是講給丁○○聽的，且也不是針對他們家的機
    車等語。經查：
  (一)證人丁○○雖於偵查中結證稱：「穿橘衣服是我沒錯，當時
    說要來我家找我兒子，我說他不在，站著那個人（丙○○）
    就說我家車子好幾輛，坐在機車上的那個人（警詢第18頁坐
    機車上的人乙○○）就跟著講那就放火把機車燒掉，後來就
    離開了。」等語（見偵卷第45頁），惟嗣於本院審理時經兩
    造當事人詰問時結證稱：「（他們三人在叫你兒子的名字時
    ，你與你先生有無回答？）我們都沒有回應他們，是他們說
    要燒車我才走出去。」、「（你為何沒有回應他們？）我想
    說他們是要找我兒子，所以就沒有回應…。」、「（被告乙○○在說放火燒時，是否知道你在裡面？）他不知道，他們
    在說話時我都沒有出聲，他們可能以為我們家沒有人，所以
    他們才在我們家門口說這些話。我聽到後才出去問他們。」
    、「（為何於99年3月10日偵訊時陳述，你當時有回應被告
    乙○○說你兒子不在家，與剛才陳述不符？）是被告乙○○
    說要放火燒，我聽到後才走出去，跟他們說我兒子不在家，
    並問他們為何要燒我們的車，他們才說是開玩笑的。」、「
    （他們說放火燒等語時，是否不知道你們家有人在？）對。
    是我出去，他們才知道有人在。」、「被告丙○○說我們家
    的車有好幾台，被告乙○○就說要放火燒掉，我聽起來就是
    要放火燒車。」等語明確（見本院卷第54、55頁），足見被
    告乙○○與丙○○對話說要放火燒車時，確實不知道證人丁○○有在屋內，因此，被告乙○○前揭行為，顯然無意對於
    證人丁○○為惡害之通知。其辯稱：伊講「放火燒」的時候
    ，丁○○還沒有出來，伊不是講給丁○○聽的等語，可以採
    信。準此，揆諸前揭判例意旨說明，被告乙○○於上開時、
    地，說要「放火燒」之行為，既未有意對證人丁○○為惡害
    之通知，自難構成恐嚇危害安全罪。
  (二)公訴人雖另舉證人丙○○之證詞及監視錄影光碟與監視錄影
    畫面資為佐證，然觀諸證人丙○○之證詞，並未敘及被告乙○○是否有對證人丁○○為惡害通知之行為；另監視錄影光
    碟及監視錄影畫面，亦僅證明被告及丙○○於99年9月20日
    上午9時7分許，有前往丁○○住處之事實，均核與認定被告
    乙○○是否有意將要放火燒車之惡害，通知證人丁○○知悉
    之待證事項，無適當之關聯性，故並無所助益。從而，亦難
    依前揭證據資料，推認被告乙○○所為，已該當於恐嚇危害
    安全罪之構成要件。
五、綜上所述，本件經調查證據之結果，被告乙○○並無意對於
    證人丁○○為惡害之通知，復查無其他積極證據，足資獲致
    被告乙○○犯有恐嚇危害安全罪之確信。則揆諸前開說明，
    被告乙○○之行為，既未該當於恐嚇危害安全罪之全部構成
    要件，依法即應為無罪判決之諭知。
據上論斷，應依刑事訴訟法第301條第1項，判決如主文。
本案經檢察官劉惟宗到庭執行職務
中    華    民    國    99    年    10    月    20    日
                  刑事第三庭  法  官  陳映佐
以上正本證明與原本無異。
如不服本判決應於收受送達後十日內向本院提出上訴書狀，並應
敘述具體理由；其未敘述上述理由者，應於上訴期間屆滿後二十
日內向本院補提理由書(均須按他造當事人之人數附繕本)「切勿
逕送上級法院」。
                              書記官  翁靜儀
中    華    民    國    99    年    10    月    21    日

司法院資訊處製作；財團法人民間司法改革基金會備份。
